# 求助陈版：权益法核算的长期股权投资

提问人：zlzs77 时间：2019-02-26 21:10:27
求助陈版：权益法核算的长期股权投资，增资时被投资企业由于其他个别股东未按照初始投资比例增资，导致增资后本公司持股比例增加，但仍为权益法核算，需要确认被投资企业的其他权益变动吗？谢谢陈版！
如下分录：
借：长期股权投资-其他权益变动
贷：资本公积-其他资本公积

回答人：chenyiwei
可以这样理解。本企业在后续增资时，增资金额不同于在被投资企业的净资产中所享有份额的增加额的，差额可以调整 “资本公积——其他资本公积”。